【裁判字號】    95,訴,2019
【裁判日期】    950731
【裁判案由】    搶奪等
【裁判全文】
臺灣臺中地方法院刑事判決              95年度訴字第2019號
公  訴  人  臺灣臺中地方法院檢察署檢察官
被      告  丙○○
            丁○○
            甲○○
上列被告等因搶奪等案件，經檢察官提起公訴（九十五年度偵字
第一三五八○號），被告等人在本院準備程序就被訴事實為有罪
之陳述，經本院合議庭裁定改行簡式審判程序，判決如下：
    主    文
丙○○共同意圖為自己不法之所有，而搶奪他人之動產，累犯，
處有期徒刑捌月。
丁○○共同意圖為自己不法之所有，而搶奪他人之動產，累犯，
處有期徒刑捌月。
甲○○故買贓物，累犯，處拘役伍拾玖日，如易科罰金，以佰
元折算壹日。
    事    實
一、丙○○前因犯偽造文書、過失傷害等罪，經本院分別判處有
    期徒刑八月、一年確定，經送監接續執行，於民國九十年七
    月十八日刑期期滿執行完畢（並於九十年七月十九日接續執
    行所犯贓物罪科處罰金三千元部分之易服勞役十日，而於九
    十年七月二十八日執畢）；丁○○前因違反毒品危害防制條
    例案件，經本院判處有期徒刑十月確定，經送監執行，於九
    十三年十一月四日縮刑期滿執行完畢；甲○○前因犯竊盜罪
    及毒品危害防制條例案件，經本院判處有期徒刑七月、十月
    ，應執行有期徒一年三月確定，經送監執行，於九十四年三
    月十五日縮刑期滿執行完畢。詎其等不知悔誤，丙○○、丁○○意圖為自己不法之所有，共同基於搶奪他人財物之犯意
    聯絡，於九十五年二月十一日十七時三十分許，由丁○○騎
    乘車牌號碼不詳之機車後載丙○○，至臺中市○○區○○路
    四段九一之二號「臺中美食館」前，見乙○○所有之皮包【
    內有三星牌行動電話一支（內含ＳＩＭ卡一張）、身分證一
    張、金融卡一張、現金新臺幣（下同）五千五百元】一個置
    於機車腳踏板上，其二人即騎車趨前靠近乙○○，由丁○○
    假藉向乙○○問路，趁乙○○回答不及防備時，後座之丙○○即動手搶奪乙○○上開皮包，得手後，丁○○即行加速逃
    逸，丙○○、丁○○於離開現場後，即自吳絡芸之皮包內搜
    得二千元及行動電話一支，其餘物品則棄置路旁。復於當日
    二十一時許，丙○○、丁○○即持前開搶奪得來之行動電話
    ，共同至臺中縣烏日鄉烏日公園附近找甲○○欲出售該行動
    電話，甲○○明知該行動電話為來路不明之贓物，竟基於故
    買贓物之犯意，以二千元之代價向丙○○、丁○○購買該行
    動電話。
二、案經臺中市警察局第四分局報請臺灣臺中地方法院檢察署檢
    察官偵查起訴。
    理    由
一、訊據被告丙○○、丁○○、甲○○三人對於前揭犯罪事實均
    坦承不諱，並據被害人乙○○於警詢時指訴甚明，且據林俊
    毅於警詢時證述明確，復有中古手機買賣合約書一份附卷足
    憑，被告三人自白核與事實相符，事證明確，其等犯行堪以
    認定。
二、被告丙○○、丁○○二人搶奪被害人乙○○皮包既遂，且將
    所搶奪之行動電話變賣，顯見其二人有為自己不法所有之意
    圖甚明。核被告丙○○、丁○○所為，均係犯刑法第三百二
    十五條第一項之搶奪罪；被告甲○○所為，係犯刑法第三百
    四十九條第二項之故買贓物罪。被告丙○○、丁○○二人就
    所犯搶奪罪間，有犯意聯絡及行為分擔，均為共同正犯。且
    查，被告丙○○前因犯偽造文書、過失傷害等罪，經本院分
    別判處有期徒刑八月、一年確定，經送監接續執行，於九十
    年七月十八日刑期期滿執行完畢（並於九十年七月十九日接
    續執行所犯贓物罪科處罰金三千元部分之易服勞役十日，而
    於九十年七月二十八日執畢）；被告丁○○前因違反毒品危
    害防制條例案件，經本院判處有期徒刑十月確定，經送監執
    行，於九十三年十一月四日縮刑期滿執行完畢；甲○○前因
    犯竊盜罪及毒品危害防制條例案件，經本院判處有期徒刑七
    月、十月，應執行有期徒一年三月確定，經送監執行，於九
    十四年三月十五日縮刑期滿執行完畢，有臺灣高等法院被告
    前案紀錄表及臺灣臺中地方法院檢察署刑案資料查註紀錄表
    三份附卷足憑，其等前受有期徒刑執行完畢，於五年以內再
    犯本件最重本刑為有期徒刑以上之罪，不論依修正前之刑法
    第四十七條，或修正後之刑法第四十七條第一項之規定，均
    構成累犯，對被告三人而言並無有利或不利之情形，自不生
    新舊法比較之問題，各應逕依行為時之修正前刑法第四十七
    條之規定，論以累犯，並加重其刑。爰審酌被告三人犯罪之
    動機、目的、手段、犯罪所得，及犯後坦承犯行等一切情狀
    ，分別量處如主文所示之刑。又被告甲○○行為後，罰金罰
    鍰提高標準條例第二條業已刪除，而刑法第四十一條第一項
    前段關於易科罰金之折算標準已由舊法之銀元一百元、二百
    元、三百元修正為新臺幣一千元、二千元、三千元，因屬科
    刑規範事項之變更，其折算標準為裁判時所應諭知，自有就
    新舊法規定比較之必要，經比較新舊法結果，以被告甲○○
    行為時之舊法較為有利於被告甲○○，是依刑法第二條第一
    項前段之規定，應適用被告甲○○行為時之舊法即依修正前
    刑法第四十一條第一項前段、修正前罰金罰鍰提高標準條例
    第二條之規定，並諭知易科罰金之折算標準。
據上論斷，應依刑事訴訟法第二百七十三條之一第一項、第二百
九十九條第一項前段，刑法第二條第一項前段、第二十八條、第
三百二十五條第一項、第三百四十九條第二項、修正前刑法第四
十七條、第四十一條第一項前段，罰金罰鍰提高標準條例第一條
前段、修正前罰金罰鍰提高標準條例第二條，判決如主文。
中    華    民    國    95    年     7    月    31    日
                  刑事第六庭  法  官  戴博誠
上正本證明與原本無異。
如不服本判決，應於送達後十日內向本院提出上訴狀（須附繕本
），上訴於臺灣高等法院臺中分院。
中    華    民    國    95    年     7    月    31    日
                              書記官  鄭淑英
【附錄論罪科刑法條】
刑法第三百二十五條第一項：
意圖為自己或第三人不法之所有，而搶奪他人之動產者，處六月
以上五年以下有期徒刑。
刑法第三百四十九條第二項：
搬運、寄藏、故買贓物或為牙保者，處五年以下有期徒刑、拘役
或科或併科一千元以下罰金。


司法院資訊處製作；財團法人民間司法改革基金會備份。
